臺灣高等法院臺中分院刑事判決　 96年度選上更(一)字第272號
上　訴　人　臺灣彰化地方法院檢察署檢察官
被　　　告　丁○○
被　　　告　庚○○
被　　　告　戊○○
被　　　告　丙○○
共　　　同
選任辯護人　林松虎　律師
　　　　　　王志中　律師
上列上訴人因被告等違反公職人員選舉罷免法等案件，不服臺灣
彰化地方法院95年度選訴字第45 號中華民國95年8月23日第一審
判決（起訴案號：臺灣彰化地方法院檢察署94年度選偵字第88、
155號、 95年度選偵字第12號），提起上訴，經判決後由最高法
院發回更審，本院判決如下：
    主  文
原判決關於丁○○、庚○○部分，戊○○、丙○○對於有投票權
之人交付賄賂及執行刑部分，均撤銷。
丁○○共同對於有投票權之人，交付賄賂，而約其投票權為一定
之行使，處有期徒刑壹年，褫奪公權貳年。減為有期徒刑陸月，
如易科罰金，以銀元參佰元即新台幣玖佰元折算壹日；褫奪公權
壹年。新台幣壹萬貳仟伍佰元應與庚○○連帶沒收之，選舉人名
冊拾肆冊沒收。
庚○○共同對於有投票權之人，交付賄賂，而約其投票權為一定
之行使，處有期徒刑壹年，褫奪公權貳年。減為有期徒刑陸月，
如易科罰金，以銀元參佰元即新台幣玖佰元折算壹日；褫奪公權
壹年。新台幣壹萬貳仟伍佰元應與丁○○連帶沒收之，選舉人名
冊拾肆冊沒收。
戊○○共同對於有投票權之人，交付賄賂，而約其投票權為一定
之行使，處有期徒刑柒月，褫奪公權貳年。減為有期徒刑參月又
拾伍日，如易科罰金，以銀元參佰元即新台幣玖佰元折算壹日；
褫奪公權壹年。
丙○○共同對於有投票權之人，交付賄賂，而約其投票權為一定
之行使，處有期徒刑柒月，褫奪公權貳年。減為有期徒刑參月又
拾伍日，如易科罰金，以銀元參佰元即新台幣玖佰元折算壹日；
褫奪公權壹年。
    事  實
一、丁○○係彰化縣花壇鄉金墩村之村長，庚○○則係花壇鄉公
    所工友，渠二人為獲鄉長曾文勳賞識，俾工作順利，圖使曾
    文勳參與民國94年彰化縣花壇鄉鄉長選舉時能順利當選連任
    ，竟分別與同具投票行賄犯意之戊○○、丙○○、洪文澧、
    鍾寶珠、李月德、沈泉源（洪文澧等四人均經判處罪刑並緩
    刑確定）、吳協興（業於95年2月2日死亡，由檢察官另為不
    起訴處分）等人各基於投票行賄之犯意聯絡，以如下方式對
    金墩村有投票權之人行求或交付賄賂，而約定於94 年12月3
    日花壇鄉長選舉投票時，行使投票權予候選人曾文勳：
(一)、庚○○於94年11月11日、12日間某日20時許，前往丁○○位
    於彰化縣花壇鄉○○村○○街180號之住居處， 交付現金新
    台幣（下同）30萬元及金墩村選舉人名冊予有犯意聯絡之丁○○，並委託丁○○對選舉人名冊上有選舉權之金墩村村民
    ，以每票500元之代價， 交付予上開有投票權之人，約定於
    94 年12月3日花壇鄉鄉長選舉時，投票予現任花壇鄉長曾文
    勳。庚○○續於94年11月19日間某日17時許，再度前往丁○○上址住處，委託不知情之洪李好（即丁○○之妻，另由檢
    察官為不起訴處分）轉交現金10萬元予丁○○，作為丁○○
    向金墩村村民買票之賄款。丁○○取得上開買票之賄款後，
    接續於如附表編號1至28所示之時間，自行前往如附表編號1
    至28所示地點， 向有投票權之如附表編號1至28所示之洪政
    杉、徐瓊瑤等28人（其中蕭進添獲不起訴處分，另除洪政杉
    外，餘均另獲緩起訴處分），以每票500 元之金額，交付如
    附表編號1至28所示之金額，並約定於94年12月3日選舉投票
    時，支持曾文勳，就投票權為一定之行使。如附表編號1至2
    7所示之洪政杉等27 人亦明知丁○○所交付之款項係賄選之
    對價，竟仍予允諾並收受各該賄賂；惟附表編號28所示之蕭
    進添則於丁○○交付賄賂以為行求時，當場表示其無收受該
    筆賄賂之意思，並當場向丁○○表示於本次選舉結束後，將
    退還該筆賄款。
(二)、庚○○、丁○○承前犯意，於94年11月中旬某日，邀請陳春
　　雄（檢察官認係犯幫助交付投票賄賂罪，另為緩起訴處分）
    前往庚○○位於花壇鄉○○村○○街162巷16號之住處 ，由
    丁○○將現金數萬元賄款及金墩村13鄰選舉人名冊交給陳春
    雄，委由陳春雄以每票500元之代價， 在金墩村13鄰進行買
    票。續於94年11月中旬某日，在潘錦成（檢察官認係犯幫助
    交付投票賄賂罪，另為緩起訴處分）位於花壇鄉○○街50號
    之住處，由丁○○將現金數萬餘元賄款及金墩村14鄰選舉名
    冊交給潘錦成，委由潘錦成以每票500元之代價， 在金墩村
    14鄰進行買票。然陳春雄、潘錦成於收受上開賄款及名冊後
    ，覺得不妥，遂於94年11月中旬某日，分別在戊○○位於花
    壇鄉○○街53號、潘錦成上址之住處，欲將上開賄款及名冊
    轉由戊○○在金墩村13、14鄰進行買票。詎戊○○因家中經
    濟困難，竟基於意圖為自己不法所有之概括犯意，於上開時
    、地，連續向陳春雄、潘錦成佯稱可代為向金墩村13、14鄰
    村民買票，致陳春雄、潘錦成陷於錯誤， 而分別交付2萬多
    元、7萬餘元及上開名冊予戊○○（ 戊○○詐欺取財部分，
    業經本院前審判處有期徒刑三月，並經最高法院駁回上訴確
    定）。戊○○於收受上開賄款及名冊後，因渠亦住在金墩村
    13鄰，家中共有9位有投票權人， 遂基於收受賄賂之犯意，
    先於94年11月中旬某日，以每票500元之金額， 自行從上揭
    賄款扣下4500元作為賄選之對價，而約定為投票權一定之行
    使（戊○○投票受賄部分，業經本院前審判處有期徒刑六月
    ，並經最高法院駁回上訴確定）。復於如附表編號29、30所
    示之時間，自行前往如附表編號29、30所示地點，向有投票
    權之乙○○、己○○（另獲緩起訴處分）， 以每票500元之
    金額，接續交付如附表編號29、30所示之金額（共計5000元
    ），並約定於94年12月3日選舉投票時，支持曾文勳， 就投
    票權為一定之行使。乙○○、己○○亦明知戊○○所交付之
    款項係賄選之對價，竟仍予允諾並收受各該賄賂。戊○○所
    收受之上開賄款，除自行扣下之4500元、發給乙○○、己○○收受之5000 元賄款及退還給丁○○之1萬7000元餘款外，
    剩餘約7萬元則作為家用，計詐得約7萬元。
(三)、丁○○於94年11月中旬某日，前往吳協興位於花壇鄉○○村
　　○○街175巷8號之住處， 以每票新台幣500元之金額，交付
  　1,500元予吳協興，並約定於94年12月3日選舉投票時，支持
    曾文勳，就投票權為一定之行使。而吳協興亦明知丁○○所
    交付之款項係賄選之對價，竟仍予允諾並收受該賄賂。復因
    丁○○拜訪吳協興之鄰居吳素鐘、吳李春（另獲緩起訴處分
    ）未果，遂於上揭時、地，將買票賄款3000元交給有犯意聯
    絡之吳協興，委由吳協興以每票500元之代價， 向吳素鐘、
    吳李春進行買票。吳協興旋於如附表編號31、32所示之時間
    ，自行前往如附表編號31、32所示地點，向有投票權之吳素
    鐘、吳李春，以每票500元之金額， 接續交付如附表編號31
    、32所示之金額， 並約定於94年12月3日選舉投票時，支持
    曾文勳，就投票權為一定之行使。吳素鐘、吳李春亦明知吳
    協興所交付之款項係賄選之對價，竟仍予允諾並收受該賄賂
    。
(四)、丁○○於94年11月中旬某日，前往李月德位於花壇鄉○○村
 　 ○○街166號之住處，以每票新台幣500元之金額，交付2,00
    0元予李月德，並約定於94年12月3日選舉投票時，支持曾文
    勳，就投票權為一定之行使。而李月德亦明知丁○○所交付
    之款項係賄選之對價，竟仍予允諾並收受該賄賂。復因丁○○拜訪李月德之鄰居黃文東、李文章（另獲緩起訴處分）未
    果，遂於上揭時、地，將買票賄款5000元交給有犯意聯絡之
    李月德，委由李月德以每票500元之代價， 向黃文東、李文
    章進行買票。李月德旋於如附表編號33、34所示之時間，自
    行前往如附表編號33、34所示地點，向有投票權之黃文東、
    李文章，以每票500元之金額， 接續交付如附表編號33、34
    所示之金額， 並約定於94年12月3日選舉投票時，支持曾文
    勳，就投票權為一定之行使。黃文東、李文章亦明知李月德
    所交付之款項係賄選之對價，竟仍予允諾並收受該賄賂。
(五)、丁○○於94年11月中旬某日，前往丙○○位於花壇鄉○○村
　　○○街190號之住處，以每票新台幣500元之金額，交付2,50
    0元予丙○○，並約定於94年12月3日選舉投票時，支持曾文
    勳，就投票權為一定之行使。而丙○○亦明知丁○○所交付
    之款項係賄選之對價，竟仍予允諾並收受該賄賂（丙○○投
    票受賄罪部分，業經本院前審判處有期徒刑六月，並經最高
    法院駁回上訴確定）。丁○○復於上揭時、地，將買票賄款
    5萬餘元交給有犯意聯絡之丙○○，委由丙○○以每票500元
    之代價，向有選舉權之金墩村16鄰村民進行買票。丙○○旋
    於94年11月下旬，自行前往有選舉權之不詳金墩村村民住處
    ，以每票500 元之金額，接續交付該買票賄款予上開有投票
    權之不詳村民， 並約定於94年12月3日選舉投票時，支持曾
    文勳，就投票權為一定之行使。而上開不詳村民亦明知丁○○所交付之款項係賄選之對價，竟均仍予允諾並收受該賄賂
    。
(六)、丁○○於94年11月中旬某日，前往沈泉源位於花壇鄉○○村
　  ○○街69巷22號之住處外面，以每票500元之金額，交付250
    0元予沈泉源，並約定於94年12月3日選舉投票時，支持曾文
    勳，就投票權為一定之行使。而沈泉源亦明知丁○○所交付
    之款項係賄選之對價，竟仍予允諾並收受該賄賂。丁○○復
    於94年11月中旬某日，分別在花壇鄉金墩村之城隍廟附近、
    花壇鄉○○村○○街140號之中藥房內，將買票賄款現金100
    0元、1500 元交給有犯意聯絡之沈泉源，委由沈泉源以每票
    500元之代價， 向有選舉權之金墩村村民陳南山、柯雀、陳
    碧枝進行買票。沈泉源遂於94年11月下旬某日，在花壇鄉金
    墩村之城隍廟附近，以現金1000元之賄賂行求陳南山，而約
    其為投票權之一定行使，然遭陳南山所拒。至柯雀、陳碧枝
    部分，沈泉源則尚未著手行求。
(七)、丁○○於94年11月中旬某日，前往鍾寶珠位於花壇鄉○○村
　　○○街3號之住處， 將買票賄款4500元交給有犯意聯絡之鍾
    寶珠，委由鍾寶珠以每票500元之代價， 向許燕聰、張燕珠
    （另獲緩起訴處分）進行買票。鍾寶珠旋於如附表編號35、
    36所示之時間，自行前往如附表編號35、36所示地點，向有
    投票權之許燕聰、張燕珠， 以每票500元之金額，接續交付
    如附表編號35、36所示之金額， 並約定於94年12月3日選舉
    投票時，支持曾文勳，就投票權為一定之行使。許燕聰、張
    燕珠亦明知鍾寶珠所交付之款項係賄選之對價，竟仍予允諾
    並收受該賄賂。
(八)、丁○○於94年11月中旬某日，前往洪文澧位於花壇鄉○○村
　　○○街113巷7號之住處，以每票500元之金額，交付2500 元
　  予有投票權之洪文澧，並約定於94 年12月3日選舉投票時，
    支持曾文勳，就投票權為一定之行使。而洪文澧亦明知丁○○所交付之款項係賄選之對價，竟仍予允諾並收受該賄賂。
    丁○○復於上揭時、地，將買票賄款4000元交給有犯意聯絡
    之洪文澧，委由洪文澧以每票500元之代價， 向洪賴呈（另
    獲職權不起訴處分）進行買票。洪文澧旋於94年11月中旬某
    日，前往洪賴呈位於花壇鄉○○村○○街113巷5號之住處，
    以每票500元之金額， 交付4000元予有投票權之洪賴呈，並
    約定於94年12月3日選舉投票時， 支持曾文勳，就投票權為
    一定之行使。洪賴呈亦明知洪文澧所交付之款項係賄選之對
    價，竟仍予允諾並收受該賄賂。
二、嗣於94年12月2日下午2時20分許，經台灣彰化地方法院檢察
    署檢察官指揮彰化縣警察局彰化分局、法務部調查局彰化縣
    調查站循線查獲，並經丁○○同意搜索下，搜索丁○○上址
    住處，扣得預備供行賄所用之賄款8500元（即500 元紙幣17
    張。另查扣得1000元紙幣7張、百元紙幣11張， 則非預備供
    行賄所用，與本案無關）、庚○○所有供與丁○○犯罪用之
    金墩村選舉人名冊14冊等物，及徐瓊瑤、鄭煉煌、許燕聰、
    李文章分別收受而自願交出之1000元、500元、500元、2000
    元賄款，及蕭進添交出丁○○行求賄選時所交付（蕭進添拒
    絕被買票）之1500元賄款，始悉上情。
三、案經彰化縣警察局彰化分局、法務部調查局彰化縣調查站報
    告臺灣彰化地方法院檢察署檢察官偵查起訴。
    理  由
一、訊據被告丁○○、庚○○、戊○○、丙○○等人，對於上開
    事實均坦承不諱。(一)、且經：（１）、證人等於警詢時：證
    人徐瓊瑤（彰化分局偵查卷第57-59頁、選偵88卷第197-1
    99頁）、鄭煉煌（彰化分局偵查卷第66-69頁、 選偵88卷
    第208-211頁）、李丁成（彰化分局偵查卷第415-417頁、選
    偵88卷第219-221頁）、李漢聰（彰化分局偵查卷第194-1
    96頁、選偵88卷第43-45頁、選偵88卷第116-118頁）、
    戴金龍（選偵88卷第189-191頁）、吳瑤（ 彰化分局偵查
    卷第403-405頁、選偵88卷第120-122頁）、吳錦良（彰化
    分局偵查卷第496-498頁、選偵88卷第160-162頁）、吳鐵
    山（彰化分局偵查卷第448-450頁、選偵88卷第144-146頁
    ）、李木發（彰化分局偵查卷第88-90頁、選偵88卷第28-
    30頁）、李燦銘（ 彰化分局偵查卷第188-190頁、選偵88卷
    第51-53頁）、周文科（彰化分局偵查卷第164-166頁、選
    偵88卷第75-77頁）、洪火生（彰化分局偵查卷第385-387
    頁、選偵88卷第91-93頁）、洪爾堅（彰化分局偵查卷第3
    49-351頁、選偵88卷第83-85頁）、 許進生（彰化分局偵
    查卷第129-131頁、選偵88卷第165-167頁）、許麗雪（彰
    化分局偵查卷第430-432頁）、陳秀娥（彰化分局偵查卷第1
    01-102頁、選偵88卷第21-22頁）、 游新（彰化分局偵查
    卷第373-375頁、選偵88卷第112-113頁）、蔡萬財（彰化
    分局偵查卷第145-147頁、選偵88卷第1-3頁）、賴北村（
    彰化分局偵查卷第391-393頁、選偵88卷第67-69頁）、童
    吳快（選偵12卷第57-59頁）、吳維鏘（彰化分局偵查卷第4
    99-501頁、選偵88卷第163-164頁）、 李世忠（彰化分局
    偵查卷第119-121頁、選偵88卷第13-15頁）、李秋森（彰
    化分局偵查卷第106-108頁、選偵88卷第36-38頁）、李新
    分（彰化分局偵查卷第331-333頁、 選偵88卷第99-101頁
    ）、童錫勳（彰化分局偵查卷第224-226頁、選偵88卷第5
    9-61頁）、己○○（選偵12卷第146-148頁）、 乙○○（選
    偵12卷第40-41頁）、黃文東（彰化分局偵查卷第445-447頁
    、選偵88卷第128-130頁、選偵12卷第23-26頁）、李文
    章（彰化分局偵查卷第442-444頁、選偵88卷第136-138頁
    、選偵12卷第33-34頁）、張燕珠（彰化分局偵查卷第53-
    56頁、選偵88卷第124-127頁）、 許燕聰（彰化分局偵查
    卷第47-50頁、選偵88卷第90-93頁）、陳南山（選偵88卷
    第193-195頁）、洪賴呈（彰化分局偵查卷第62-65頁、選
    偵88卷第323-326頁）、洪政杉（選偵88卷第39-41頁）
    、吳協興（彰化分局偵查卷第418-420頁、選偵88卷第335
    -337頁）。（２）、證人蕭進添（ 彰化分局偵查卷第36-39
    頁、選偵88卷第32-35頁）、洪李好（彰化分局偵查卷第8
    0-81頁、 選偵88卷第30-31頁）於調查站詢問時。（３）
    、證人等於偵查時結證：證人徐瓊瑤（選偵88卷第203-20
    5頁）、鄭煉煌（選偵88卷第214-216頁）、李丁成（選偵
    88卷第222-223頁）、李漢聰（選偵88卷第46-47頁、選
    偵88卷第119-120頁）、戴金龍（選偵88卷第192-193頁
    ）、吳瑤（選偵88卷第123-124頁）、 吳錦良（選偵88卷
    第6、22頁）、吳鐵山（選偵88卷第147-148頁）、李木
    發（選偵88卷第31-32頁）、李燦銘（選偵88卷第54-55
    頁）、周文科（選偵88卷第78-79 頁）、洪火生（選偵88
    卷第94-95頁）、洪爾堅（選偵88卷第86-87頁）、許進
    生（選偵88卷第168-169頁）、陳秀娥（選偵88卷第23-
    24頁）、游新（選偵88卷第115-1 16頁）、蔡萬財（選偵
    88卷第7-9頁）、賴北村（選偵88卷第70-71頁）、童吳
    快（選偵12卷第60-62頁）、吳維鏘（選偵88卷第4-5、23
    頁）、李世忠（選偵88卷第16-17頁）、 李秋森（選偵88
    卷第39-40頁）、李新分（選偵88卷第105頁、選偵88卷
    第222-223頁）、童錫勳（選偵88卷第62-63頁）、蕭進
    添（選偵88卷第47-49頁、選偵12卷第43頁） 、吳素鐘（
    選偵12卷第43頁）、吳李春（選偵12卷第43頁）、黃文東（
    選偵88卷第131-132頁、選偵12卷第43頁）、 李文章（選
    偵88卷第139 -140頁、選偵12卷第44頁）、張燕珠（選偵
    88卷第131-133頁、選偵88卷第136-137頁）、許燕聰（
    選偵88卷第97-100頁、選偵88卷第110-111頁）、 陳南
    山（選偵88卷第196-197頁）、洪賴呈（選偵88卷第328
    -329頁）、洪李好（選偵88卷第51-52頁）、 洪政杉（選
    偵88卷第42-43頁）。（４）、 證人許麗雪（選偵88卷
    第267頁）、楊張淑娟（選偵88卷第250頁）、己○○（選
    偵12卷第150-151頁）於檢察官偵查時（未具結）。 （５）
    、 證人（有具結）陳春雄（選偵88卷第239-240頁）、潘
    錦成（選偵88卷第241-242頁）、李月德（選偵88卷第7
    -8、21頁）、 沈泉源（選偵88卷第197-199頁、選偵88卷
    第202-204頁）、 鍾寶珠（選偵88 卷第114-116頁、選
    偵88卷第232-235頁）、洪文澧（選偵88卷第61-63頁、
    選偵88卷第233頁）於偵查時，均證述在卷 （以上（１）
    （２）（４）之人所為陳述，未經當事人、辯護人於本院言
    詞辯論終結前聲明異議，視為同意作為證據，且渠等陳述均
    無不當取供之情形，本院認為以渠等陳述作為證據應屬適當
    ，依刑事訴訟法第159條之5規定，得為證據，具有證據能力
    。另（３）（５）之人所為陳述，均經具結，且查無顯有不
    可信之情況， 依刑事訴訟法第159條之1第2項規定，得為證
    據，具有證據能力），暨證人陳春雄、潘錦成於本院上訴審
    審理時到庭結證屬實。(二)、且有扣得預備供行賄所用之賄款
    8500元（即500元紙幣17張。另查扣得1000元紙幣7張、百元
    紙幣11張，則非預備供行賄所用，與本案無關）、庚○○所
    有供與丁○○犯罪用之金墩村選舉人名冊14冊等物，及徐瓊
    瑤、鄭煉煌、許燕聰、李文章分別收受而自願交出之1000元
    、500元、500元、2000元賄款，及蕭進添交出丁○○行求賄
    選時所交付（蕭進添拒絕被買票）之1500元賄款等在卷可證
    。足認被告丁○○等人自白與事實相符，堪予採信。(三)、檢
    察官起訴書附表編號29部分，雖記載證人己○○係於94年12
    月2日晚間收受被告戊○○所交付之賄款。然查：證人己○○於偵查中係稱：「（戊○○如何向你買票？）戊○○在選
    前某一晚去我家，拜託我投曾文勳，問我家有幾票，我家共
    有五票，所以他給我二千五百元，我當場答應他會支持」等
    語（選偵字第12號第150頁）。 證人己○○僅稱該日為「選
    前某一晚」，並非「選前一晚」，則公訴人將之解讀為選舉
    前一天晚上之九十四年十二月二日晚間，已嫌速斷。況經本
    院傳喚證人乙○○到庭證稱：伊認識戊○○、己○○，己○○為伊住處對面鄰居，九十四年鄉長選舉時，戊○○有去向
    伊買票，之後戊○○走到對面，那時是在選舉十幾天前等語
    。另證人己○○於本院審理時亦證稱：伊認識戊○○、乙○○，九十四年鄉長選舉時，戊○○有向伊買票，時間在選舉
    前十幾天，當時伊在吃晚飯，戊○○在選舉前十一月份就向
    伊買票，買票沒多久全村就已在抓賄選，他十二月份如何敢
    再去買票等語。又證人戊○○亦證稱：九十四年鄉長選舉時
    ，伊有去向乙○○、己○○買票，是在同一天晚上，是先向
    乙○○買票，再去己○○那邊，伊去向己○○買票時，他正
    在吃晚飯等語。足見被告戊○○向證人己○○買票之時間應
    在九十四年十一月間，而非在九十四年十二月二日晚間，公
    訴意旨此部分所認顯有誤會，自不足採。(四)、又查，被告丁○○於檢察官偵查時稱：「（你如何叫丙○○替你買票？）
    丙○○是我姪子，他住十六鄰，我是於拿到三十萬元後隔天
    去他家找他，因庚○○沒有拿給我十六鄰名冊，所以就由丙○○大約估計他們鄰會有一百七十幾票，我就以一票五百元
    拿足夠的錢數給他去買票，當時只有我跟他在（誤寫為再）
    場。後來我有再問丙○○他錢是否足夠，處理進度如何，他
    回答我說錢大概夠，都發出去了，我另外找十六鄰的幾戶問
    問看他們有無拿到錢，他們也說有拿到錢，但現在我想不起
    我當時是問哪（誤寫為拿）幾戶」；被告丙○○於檢察官偵
    查時則稱：「丁○○確實有拿錢要我替他買票，大概拿五萬
    （元）給我替他買，但我沒有跟他說有一百七十票，我都是
    向我附近鄰居買的，不限十六鄰，沒有名冊，我向誰買過，
    我已記不清了」（見選偵字第88號卷第172、188頁）。另
    被告庚○○於法務部調查局彰化縣調查站詢問時稱：「‧‧
    ‧我係因他（丁○○）向我表示第一次的三十萬元不夠發，
    才主動再拿第二次的十萬元給他‧‧‧」「（金墩村計有十
    七鄰，前述你依鄰為單位裝訂應有十七冊，為何你僅拿給丁○○十四冊？其餘三冊之流向為何？）因金墩村之二鄰及十
    六鄰係我個人及親友居住地，不需以現金買票即會支持曾文
    勳‧‧‧我認為發放該鄰買票錢無實益，故並未將該三鄰名
    冊交給丁○○」等語（見選偵字第88號卷第144頁背面、1
    45頁）。被告丁○○、庚○○、丙○○前揭所述雖略見差異
    ，然被告庚○○前後交付三十萬元及十萬元給被告丁○○，
    而丁○○除請被告丙○○進行買票事宜外，另亦親自進行買
    票事宜，均已見前述，以被告丁○○與丙○○二人負責事務
    之多寡及其二人年齡記憶暨丙○○並非會同丁○○一起去買
    票等情以論，自應以實際執行買票事宜之被告丙○○所述較
    為可採。被告丁○○所稱丙○○大約估計他們鄰會有一百七
    十幾票一情，容有誤記；另被告丁○○所稱「大約估計他們
    『鄰』會有‧‧‧幾票」，其所稱之『鄰』用語概略，難因
    此認係專指十六鄰，且應以實際進行買票之被告丙○○所述
    較為真實可採。又被告庚○○交付三十萬元及十萬元給被告
    丁○○進行賄選，被告丁○○再交付五萬餘元給被告丙○○
    進行買票事宜，雖被告庚○○稱：十六鄰係伊個人及親友居
    住地，不需以現金買票即會支持曾文勳等語，但被告丁○○
    、丙○○確有對十六鄰有選舉權之人進行買票，已見前述，
    此或因被告庚○○未將上情對被告丁○○表明清楚，或因被
    告丁○○於進行買票事宜時基於通盤之考量所為之舉措，自
    難因此而認被告丁○○、丙○○未對十六鄰有選舉權之人進
    行買票，而認渠二人此部分所述有何不實。本件罪證明確，
    被告丁○○、庚○○、戊○○、丙○○等人之犯行，應堪認
    定，自應依法論科。
二、被告行為後，刑法業於94年2月2日修正公布，95年7月1日起
    施行，依刑法第二條第一項規定：「行為後法律有變更者，
    適用行為時之法律。但行為後之法律有利於行為人者，適用
    最有利於行為人之法律」，改採「從舊從輕」主義，係規範
    行為後法律變更所衍生新舊法律比較適用之準據法，以適用
    最有利於行為人之法律為原則。準此，法院裁判時已在新法
    施行之後，如新舊法條文之內容有所修正，除其修正係無關
    乎處罰之輕重或要件內容之不同，而僅為其他純文字之修正
    ，非該條所指之法律有變更者，依本院最近見解，可毋庸依
    該規定為新舊法之比較，而應依一般法律適用原則，適用裁
    判時法外，即應適用新法第二條第一項之規定，為「從舊從
    輕」之比較。刑法第二十八條原規定：「二人以上共同『實
    施』犯罪之行為者，皆為共同正犯」；新法修正為：「二人
    以上共同『實行』犯罪之行為者，皆為共同正犯。」將舊法
    之「實施」修正為「實行」。原「實施」之概念，包含陰謀
    、預備、著手及實行等階段之行為，修正後僅共同實行犯罪
    行為始成立共同正犯。是新法共同正犯之範圍已有限縮，排
    除陰謀犯、預備犯之共同正犯。新舊法就共同正犯之範圍既
    因此而有變動，自屬犯罪後法律有變更，而非僅屬純文字修
    正，應有新舊法比較適用之問題（最高法院96年度台上字第
    934 號判決要旨參照）。本案被告不論依修正前、後刑法第
    二十八條規定，均成立共同正犯，新法並無對被告較為有利
    ，依刑法第二條第一項前段，自應適用行為時即修正前之刑
    法第二十八條規定。
三、按：(一)投票行賄罪之處罰分別規定於刑法第一百四十四條及
    公職人員選舉罷免法第九十條之一第一項，而公職人員選舉
    罷免法第九十條之一第一項為刑法第一百四十四條之特別法
    ，依特別法優於普通法之規定，應優先適用公職人員選舉罷
    免法。(二)公職人員選舉罷免法業經修正，並經總統於94年11
    月30日以華總一義字第09400196881號令公布，於94年12月2
    日生效實施（其後於九十五年五月三十日總統華總一義字第
    09500075641號令修正公布第14、113條條文，並自九十五年
    七月一日施行，與被告所犯法條無涉）。依修正後之該法第
    九十條之一第一項規定：「對於有投票權之人，行求期約或
    交付賄賂或其他不正利益，而約其不行使投票權或為一定之
    行使者，處三年以上十年以下有期徒刑，得併科新臺幣一百
    萬元以上一千萬元以下罰金」，顯較修正前同條項所規定，
    處「五年以下有期徒刑，得併科新台幣四十萬元以上四百萬
    元以下罰金」者為重，依刑法第二條第一項前段規定，自應
    適用修正前之行為時法規定，較有利於被告等。(三)次按，學
    理上所稱之集合犯、接續犯，與修正前刑法第五十六條所定
    連續犯之區別，在於集合犯係一種構成要件類型，亦即立法
    者針對特定刑罰規範之構成要件，已預設其本身係持續實行
    之複次行為，具備反覆、延續之行為特徵，將之總括或擬制
    成一個構成要件之「集合犯」行為；此種犯罪，以反覆實行
    為典型、常態之行為方式，具侵害法益之同一性，因刑法評
    價上為構成要件之行為單數，因而僅包括的成立一罪。其與
    接續犯之不同，在於接續犯所適用之構成要件行為文義本身
    並不具反覆實行之特質，非屬立法規範所定之構成要件類型
    ，但個案情節另具時間及空間之緊密關聯之特性。是除集合
    犯外，每一種構成要件行為皆得以接續犯方式為之，因此集
    合犯亦有喻之為「法定接續犯」者。此與連續犯係指行為人
    在主觀上基於一個概括之犯意，而反覆實行客觀上可以獨立
    成罪之同一罪名之行為者，均尚屬有間。公職人員選舉罷免
    法第九十一條之一第一項所定之對有投票權人交付賄賂或不
    正利益罪之賄選行為，乃行為人基於足以讓候選人當選票數
    之賄選目的，反覆向多數人交付賄賂或其他不正利益，約定
    不行使投票權或為一定行使；是對有投票權人交付賄賂或其
    他不正利益之犯行，於構成要件類型上，本質上已具備反覆
    、延續之行為特徵，其持續多次對有投票權人交付賄賂或其
    他不正利益即為此類犯罪之典型或常態，於刑法評價上自應
    僅成立集合犯一罪（最高法院96年度臺上字第1494號判決要
    旨參照）。
四、被告丁○○、庚○○基於賄選之犯意所為事實欄一所載之行
    為，戊○○、丙○○基於賄選之犯意，各所為如事實欄一之
    (二)、(五)之行為，均屬基於足以使候選人曾文勳當選之賄選目
    的，反覆向多數人交付賄賂，約其投票權為一定之行使，依
    上說明，被告等先後所為，刑法評價上應僅成立集合犯一罪
    。是核被告丁○○、庚○○、戊○○、丙○○所為，均係犯
    九十四年十一月三十日修正（同年十二月二日生效實施）前
    公職人員選舉罷免法第九十條之一第一項對於有投票權人交
    付賄賂，而約其為一定之行使罪。又期約賄賂之前階段行為
    為交付賄賂之後行為所吸收，不另成立期約賄賂罪；另被告
    丁○○、庚○○先後所為既僅成立集合犯一罪，則其部分行
    為雖僅達行求階段，亦應為集合犯一罪之交付賄賂罪所吸收
    ，不另成罪。另按以自己共同犯罪之意思，參與實施犯罪構
    成要件以外之行為，或以自己共同犯罪之意思，事先同謀，
    而由其中一部分人實施犯罪之行為者，均為共同正犯（司法
    院大法官會議釋字第一○九號解釋參照）。又共同正犯之意
    思聯絡，原不以數人間直接發生者為限，若有間接之聯絡者
    ，亦包括在內，如甲分別邀約乙、丙犯罪，雖乙、丙間彼此
    並無直接之聯絡，亦無礙於其為共同正犯之成立（最高法院
    七十七年台上字第二一三五號判例參照）。是被告丁○○、
    庚○○就上開犯行，及就其中事實欄一之(二)與戊○○、一之
    (三)與吳協興、一之(四)與李月德、一之(五)與丙○○、一之(六)與
    沈泉源、一之(七)與鍾寶珠、一之(八)與洪文澧間，有犯意聯絡
    及行為分擔，應依修正前刑法第二十八條之規定論以共同正
    犯。又被告丁○○、庚○○、戊○○、丙○○均於偵查中自
    白前開交付賄款買票犯行之事實，應依上開修正前公職人員
    選舉罷免法第九十條之一第五項前段規定減輕其刑。
五、原審認被告丁○○、庚○○、戊○○、丙○○犯罪事證明確
    ，予以論罪科刑，固非無見。惟：(一)、本件依上開所述，被
    告丁○○、庚○○、戊○○、丙○○先後行為係成立集合犯
    一罪，原判決認成立連續犯，法律見解尚有未洽。(二)、被告
    丁○○、庚○○、戊○○、丙○○行為後，為紀念解除戒嚴
    二十週年，予罪犯更新向善之機，而制訂「中華民國九十六
    年罪犯減刑條例」，經總統於九十六年七月四日公布，並於
    同月十六日施行。被告等犯罪時間均在九十六年四月二十四
    日以前，所犯合於減刑條件，原審不及適用該條例對被告等
    減刑，亦有未洽。(三)、原審未審酌本件係被告庚○○、丁○○為圖獲曾文勳賞識而萌犯意，行賄對象甚多，另被告丙○○受託行賄之金額達五萬多元，卻不將投票收賄對象供出，
    被告戊○○併犯詐欺取財罪，原審對渠等宣告緩刑尚有未洽
    。(四)、被告丁○○、庚○○、戊○○對附表編號29之己○○
    交付賄賂之時間並非在九十四年十二月二日晚間，已如前述
    ，原審就此部分之認定亦有錯誤。(五)、被告丁○○於彰化縣
    調查站及檢察官偵查時供稱：「‧‧‧這次拿來的全是五百
    元的鈔票，我繼續為曾文勳買票，所剩的錢就是遭貴單位所
    查扣的五百元鈔票十七張」、「（提示扣押物編號：伍，五
    百元鈔票，前述鈔票來源為何？作何用途？）前述五百元鈔
    票係庚○○第二次給我十萬元買票，我未發放完畢剩下來的
    」「（提示扣押物編號：肆、陸，千元、百元鈔票，來源為
    何？）前述千元及百元鈔票係本村『厚載宮』謝平安，向村
    民所收的『丁錢』，並不是買票的錢」、「其他17張是未用
    完的買票錢」各等語（見選偵字第88號卷第27、28、57頁
    ），又扣案之五百元鈔票乃十七張，有彰化縣調查站扣押物
    品目錄表在卷可憑（見未載案號彰化縣警察局彰化分局刑案
    偵查卷第八頁）。是扣押之16600元（即500元紙幣17張、10
    00元紙幣7張、百元紙幣11張），僅其中8500（即500元紙幣
    17張）是預備供行賄所用之賄款。原判決併將其餘查扣之10
    00元紙幣7張、百元紙幣11張， 認係預備供行賄所用；且並
    就證人徐瓊瑤、鄭煉煌、許燕聰、李文章分別收受而自願交
    出之1000元、500元、500元、2000元賄款部分，對被告丁○○、庚○○諭知沒收，即有未當。(六)、原判決附表編號32記
    載吳李春部分之賄款為2500元（5票）， 與原判決附表編號
    31吳素鐘部分之賄款2000元（4票）， 合計應為4500元。然
    原判決事實欄一之（三）記載丁○○交付3000元予吳協興，
    委託吳協興買票， 吳協興遂以每票500元之金額，交付原判
    決附表編號31、32之金額予吳素鐘、吳李春進行買票，一稱
    3000元、一稱4500元（即2000元與2500元之合計），事實之
    認定前後矛盾，亦有可議。實則證人吳李春於警詢、偵查時
    係證稱其家中有二票，收受之賄款為一千元等語（選偵字第
    12號卷第28、43頁），足見原判決此部分所認應有錯誤（起
    訴書附表編號32號記載亦有錯誤）。檢察官以原審就被告丁○○、庚○○、戊○○、丙○○等宣告緩刑不當為由提起上
    訴，為有理由，且原判決復有上述可議之處，自應由本院將
    原判決關於被告丁○○、庚○○部分，戊○○、丙○○對於
    有投票權之人交付賄賂部分撤銷改判；戊○○、丙○○執行
    刑部分亦因失所附麗，應一併撤銷。
六、爰審酌選舉乃民主政治最重要之表徵，攸關一國政治良窳甚
    鉅，而賄選為破壞民主機制之正常運作及選舉公平性之主要
    根源，被告丁○○、庚○○、戊○○、丙○○等皆不知守法
    維護乾淨之選舉，輕忽法紀，為上開犯行，及渠等犯罪情節
    之輕重，所生之損害暨犯罪後坦承犯行之態度等一切情狀，
    分別量處如主文第二至五項所示之宣告刑。被告等所犯之罪
    ，既經宣告有期徒刑之刑，均應依修正前公職人員選舉罷免
    法第九十八條第三項、修正前刑法第三十七條第二項規定，
    就被告等均併予宣告褫奪公權如主文第二至第五項所示（按
    刑法第三十七條雖亦經修正，但從刑應依主刑所適用之法律
    ，本件主刑部分適用修正前刑法之規定，本件褫奪公權部分
    ，亦應適用修正前刑法第三十七條第二項之規定）。復查，
    被告丁○○、庚○○、戊○○、丙○○等人之犯罪時間在九
    十六年四月二十四日以前，所犯合於「中華民國九十六年罪
    犯減刑條例」第二條第一項第三款規定之減刑條件，應依法
    減其宣告刑之二分之一，褫奪公權部分則依同條例第十四條
    規定，比照主刑減刑標準定之，而各減刑如主文第二項至第
    五項所示，並就減得之有期徒刑均諭知易科罰金折算之標準
    。查，我國刑法業以中華民國九十四年二月二日總統華總一
    義字第09400014901號令修正公布， 並自九十五年七月一日
    施行。刑法第四十一條亦經修正，修正後之該條第一項規定
    為：「犯最重本刑為五年以下有期徒刑以下之刑之罪，而受
    六個月以下有期徒刑或拘役之宣告者，得以新臺幣一千元、
    二千元或三千元折算一日，易科罰金。但確因不執行所宣告
    之刑，難收矯正之效，或難以維持法秩序者，不在此限」。
    修正前之該條第一項規定則為：「犯最重本刑為五年以下有
    期徒刑以下之刑之罪，而受六個月以下有期徒刑或拘役之宣
    告，因身體、教育、職業、家庭之關係或其他正當事由，執
    行顯有困難者，得以一元以上三元以下折算一日，易科罰金
    。但確因不執行所宣告之刑，難收矯正之效，或難以維持法
    秩序者，不在此限」。且被告行為後，罰金罰鍰提高標準條
    例第二條業已刪除，而刑法第四十一條第一項前段關於易科
    罰金之折算標準已由舊法之銀元一百元、二百元、三百元修
    正為新台幣一千元、二千元、三千元，因屬科刑規範事項之
    變更，其折算標準為裁判時所應諭知，自有就新舊法規定比
    較之必要。本件之折算標準，經比較新舊法結果，以被告行
    為時之舊法較為有利於被告，是依刑法第二條第一項前段之
    規定，應適用被告行為時之舊法即依修正前刑法第四十一條
    第一項前段、修正前罰金罰鍰提高標準條例第二條之規定，
    就被告等人減得之有期徒刑均諭知以銀元三百元即新台幣九
    百元折算一日為易科罰金之折算標準。
七、（修正前）公職人員選舉罷免法第九十條之一第三項固規定
    預備或用以行求、期約或交付之賄賂，不問屬於犯人與否，
    沒收之。但如其賄賂已交付給有投票權之人收受，因該受賄
    者係犯刑法第一百四十三條之投票受賄罪，其所收受之賄賂
    則應依同法條第二項之規定沒收之，如全部或一部不能沒收
    時，追徵其價額。故犯投票交付賄賂罪者，其已交付之賄賂
    ，應依刑法第一百四十三條第二項之規定，於其對向犯所犯
    投票受賄罪之從刑宣告沒收或追徵，不得依（修正前）公職
    人員選舉罷免法第九十條之一第三項規定諭知沒收（最高法
    院94年度臺上字第4759號判決要旨參照）。共同正犯因投票
    賄選罪而預備用以交付之賄賂為現金時，因共同正犯應就全
    部犯罪結果負其責任，而合併計算預備用以交付之賄賂，且
    於沒收時，為避免執行時發生重複沒收之情形，故各共同正
    犯之間係採連帶沒收主義，於裁判時應諭知被告共同預備用
    以交付之賄賂應與其他共同正犯連帶沒收之（最高法院96年
    度台上字第3821號判決意旨參照）。經查：(一)、本案扣案預
    備供賄選之賄款8500元、沈泉源處供行求及預備賄選之賄款
    2500元、蕭進添交出丁○○行求賄選時所交付（蕭進添拒絕
    被買票）之1500元賄款（屬行求之賄賂）， 合計12500元（
    即8500元＋2500元＋1500元＝12500元）， 應依修正前公職
    人員選舉罷免法第九十條之一第三項規定宣告沒收，且應於
    丁○○主文項下諭知「新台幣一萬二千五百元應與庚○○連
    帶沒收之」；及庚○○主文項下諭知「新台幣一萬二千五百
    元應與丁○○連帶沒收之」。(二)、扣案之選舉人名冊14冊係
    被告庚○○所有之物，業據被告庚○○於調查站詢問時供明
    在卷，且係供其與被告丁○○犯罪所用之物，應依修正前刑
    法第三十八條第一項第二款規定諭知沒收。至被告丁○○、
    庚○○交付證人陳春雄、潘錦成，再由陳春雄、潘錦成交給
    被告戊○○之金墩村第13、14鄰選舉人名冊，未據扣案，又
    無證據顯示尚存在，為免執行之困難，爰不在被告戊○○項
    下諭知沒收該二鄰之選舉人名冊。(三)、徐瓊瑤、鄭煉煌、許
    燕聰、李文章分別自願交出之賄款1000元、500元、500元、
    2000元，應於該案部分處理之，爰均不予宣告沒收。
據上論結，應依刑事訴訟法第三百六十九條第一項前段、第三百
六十四條、第二百九十九條第一項前段，修正前公職人員選舉罷
免法第九十條之一第一項、第三項、第五項前段、第九十八條第
三項、刑法第十一條前段、第二條第一項前段、（修正前）第二
十八條、（修正前）第三十七條第二項、（修正前）第三十八條
第一項第二款、（修正前）第四十一條第一項前段，（修正前）
罰金罰鍰提高標準條第第二條，中華民國九十六年罪犯減刑條例
第二條第一項第三款、第七條、第九條、第十四條，判決如主文
。
本案經檢察官甲○○到庭執行職務。
中　　華　　民　　國　　96　　年　　10　　月　　4 　　日
            刑事第四庭    審判長法　官  江  德  千
                                法　官  陳  欣  安
                                法　官  劉  登  俊
上列正本證明與原本無異。
如不服本判決應於收受送達後十日內向本院提出上訴書狀，其未
敘述上訴之理由者並得於提起上訴後十日內向本院補提理由書 (
均須按他造當事人之人數附繕本)。
                                書記官  吳  麗  琴
中　　華　　民　　國　　96　　年　　10　　月　　4 　　日
【附錄論罪科刑法條】
九十四年十一月三十日修正（同年十二月二日生效實施）前公職
人員選舉罷免法第九十條之一：
對於有投票權之人，行求期約或交付賄賂或其他不正利益，而
  約其不行使投票權或為一定之行使者，處五年以下有期徒刑，
  得併科新台幣四十萬元以上四百萬元以下罰金。
預備犯前項之罪者，處一年以下有期徒刑。
預備或用以行求期約或交付之賄賂，不問屬於犯人與否，沒收
  之。
犯第一項或第二項之罪，於犯罪後六個月內自首者，減輕或免
  除其刑；因而查獲候選人為共犯者免除其刑。
犯第一項或第二項之罪，在偵查中自白者，減輕其刑；因而查
  獲候選人為共犯者，減輕或免除其刑。
附表：
┌──┬────┬───────┬──────────┬────┬───┐
│編號│姓  名  │行賄時間      │行賄地點            │行賄金額│票數  │
│    │        │              │                    │(新臺幣)│      │
├──┼────┼───────┼──────────┼────┼───┤
│  1 │徐瓊瑤  │94年11月中旬某│彰化縣花壇鄉金墩村金│1,000元 │2票   │
│    │        │日20時許      │金墩街33號          │        │      │
├──┼────┼───────┼──────────┼────┼───┤
│  2 │鄭煉煌  │94年11月中旬某│彰化縣花壇鄉金墩村金│1,000元 │2票   │
│    │        │日上午8時許   │福街210號           │        │      │
├──┼────┼───────┼──────────┼────┼───┤
│  3 │李丁成  │94年11月中旬某│彰化縣花壇鄉金墩村金│2,500元 │5票   │
│    │        │日            │金福街595號         │        │      │
├──┼────┼───────┼──────────┼────┼───┤
│  4 │李漢聰  │94年11月中旬某│彰化縣花壇鄉○○街  │1,500元 │3票   │
│    │        │日            │122巷7號            │        │      │
├──┼────┼───────┼──────────┼────┼───┤
│  5 │戴金龍  │94年11月中旬某│彰化縣花壇鄉金墩村金│2,000元 │4票   │
│    │        │日            │金墩街37號          │        │      │
├──┼────┼───────┼──────────┼────┼───┤
│  6 │吳  瑤  │94年11月中旬某│彰化縣花壇鄉○○街  │3,000元 │6票   │
│    │        │日            │300號               │        │      │
├──┼────┼───────┼──────────┼────┼───┤
│  7 │吳錦良  │94年11月中旬某│彰化縣花壇鄉○○街  │2,500元 │5票   │
│    │        │日            │281號               │        │      │
├──┼────┼───────┼──────────┼────┼───┤
│  8 │吳鐵山  │94年11月中旬某│彰化縣花壇鄉○○街  │1,000元 │2票   │
│    │        │日            │163號               │        │      │
├──┼────┼───────┼──────────┼────┼───┤
│  9 │李木發  │94年11月中旬某│彰化縣花壇鄉○○街  │1,500元 │3票   │
│    │        │日            │23號                │        │      │
├──┼────┼───────┼──────────┼────┼───┤
│  10│李燦銘  │94年11月中旬某│彰化縣花壇鄉○○街  │2,000元 │4票   │
│    │        │日            │125號               │        │      │
├──┼────┼───────┼──────────┼────┼───┤
│  11│周文科  │94年11月中旬某│彰化縣花壇鄉○○路1 │1,000元 │2票   │
│    │        │日            │段241號             │        │      │
├──┼────┼───────┼──────────┼────┼───┤
│  12│洪火生  │94年11月中旬某│彰化縣花壇鄉金墩村中│3,000元 │6票   │
│    │        │日            │竹巷6弄39號         │        │      │
├──┼────┼───────┼──────────┼────┼───┤
│  13│洪爾堅  │94年11月中旬某│彰化縣花壇鄉○○街  │4,000元 │8票   │
│    │        │日            │145號               │        │      │
├──┼────┼───────┼──────────┼────┼───┤
│  14│許進生  │94年11月中旬某│彰化縣花壇鄉○○街  │1,000元 │2票   │
│    │        │日            │42巷9號             │        │      │
├──┼────┼───────┼──────────┼────┼───┤
│  15│許麗雪  │94年11月中旬某│彰化縣花壇鄉○○街  │2,000元 │4票   │
│    │        │日            │196號               │        │      │
├──┼────┼───────┼──────────┼────┼───┤
│  16│陳秀娥  │94年11月中旬某│彰化縣花壇鄉○○路  │3,000元 │6票   │
│    │        │日            │1段193號            │        │      │
├──┼────┼───────┼──────────┼────┼───┤
│  17│游  新  │94年11月中旬某│彰化縣花壇鄉○○街  │3,500元 │7票   │
│    │        │日            │85號                │        │      │
├──┼────┼───────┼──────────┼────┼───┤
│  18│蔡萬財  │94年11月中旬某│彰化縣花壇鄉金墩村金│1,500元 │3票   │
│    │        │日            │城街82巷23號        │        │      │
├──┼────┼───────┼──────────┼────┼───┤
│  19│賴北村  │94年11月中旬某│彰化縣花壇鄉○○街  │2,500元 │5票   │
│    │        │日            │197號               │        │      │
├──┼────┼───────┼──────────┼────┼───┤
│  20│童吳快  │94年11月中旬某│彰化縣花壇鄉○○街  │3,500元 │7票   │
│    │        │日            │42巷23號            │        │      │
├──┼────┼───────┼──────────┼────┼───┤
│  21│楊張淑娟│94年11月中旬某│彰化縣花壇鄉○○街  │1,500元 │3票   │
│    │        │日            │153巷38號           │        │      │
├──┼────┼───────┼──────────┼────┼───┤
│  22│吳維鏘  │94年11月中旬某│彰化縣花壇鄉○○街  │1,500元 │3票   │
│    │        │日            │283號               │        │      │
├──┼────┼───────┼──────────┼────┼───┤
│  23│李世忠  │94年11月中旬某│彰化縣花壇鄉○○路  │1,500元 │3票   │
│    │        │日            │1段201號            │        │      │
├──┼────┼───────┼──────────┼────┼───┤
│  24│李秋森  │94年11月中旬某│彰化縣花壇鄉○○路  │1,000元 │2票   │
│    │        │日            │1段209號            │        │      │
├──┼────┼───────┼──────────┼────┼───┤
│  25│李新分  │94年11月中旬某│彰化縣花壇鄉○○街  │2,500元 │5票   │
│    │        │日            │11號                │        │      │
├──┼────┼───────┼──────────┼────┼───┤
│  26│童錫勳  │94年11月中旬某│彰化縣花壇鄉○○街  │2,000元 │4票   │
│    │        │日            │56號                │        │      │
├──┼────┼───────┼──────────┼────┼───┤
│  27│洪政杉  │94年11月中旬某│彰化縣花壇鄉○○街  │1,500元 │3票   │
│    │        │日            │62號                │        │      │
├──┼────┼───────┼──────────┼────┼───┤
│  28│蕭進添  │94年11月19日20│彰化縣花壇鄉○○街  │1,500元 │3票   │
│    │        │時許          │140號               │        │      │
├──┼────┼───────┼──────────┼────┼───┤
│  29│己○○  │94年11月中旬起│彰化縣花壇鄉○○街  │2,500元 │5票   │
│    │        │之該月某日晚間│67巷2號             │        │      │
├──┼────┼───────┼──────────┼────┼───┤
│  30│乙○○  │94年11月中旬起│彰化縣花壇鄉○○街  │2,500元 │5票   │
│    │        │之該月某日晚間│67巷3號             │        │      │
├──┼────┼───────┼──────────┼────┼───┤
│  31│吳素鐘  │94年11月中旬某│彰化縣花壇鄉○○街  │2,000元 │4票   │
│    │        │日            │175巷10號           │        │      │
├──┼────┼───────┼──────────┼────┼───┤
│  32│吳李春  │94年11月中旬某│彰化縣花壇鄉金墩村  │1,000元 │2票   │
│    │        │日            │後厝巷21-1號        │        │      │
├──┼────┼───────┼──────────┼────┼───┤
│  33│黃文東  │94年11月中旬起│彰化縣花壇鄉○○街  │3,000元 │6票   │
│    │        │之該月某日    │160巷150號          │        │      │
├──┼────┼───────┼──────────┼────┼───┤
│  34│李文章  │94年11月中旬某│彰化縣花壇鄉○○街  │2,000元 │4票   │
│    │        │日            │160巷25號           │        │      │
├──┼────┼───────┼──────────┼────┼───┤
│  35│張燕珠  │94年11月中旬某│彰化縣花壇鄉金墩村金│2,000元 │4票   │
│    │        │日晚間        │金墩街1巷25號       │        │      │
├──┼────┼───────┼──────────┼────┼───┤
│  36│許燕聰  │94年11月中旬某│彰化縣花壇鄉金墩村金│2,500元 │5票   │
│    │        │日18時許      │金墩街1巷3號        │        │      │
└──┴────┴───────┴──────────┴────┴───┘
